【裁判字號】    99,易,1216
【裁判日期】    990730
【裁判案由】    竊盜等
【裁判全文】
臺灣臺北地方法院刑事判決              99年度易字第1216號
公  訴  人  臺灣臺北地方法院檢察署檢察官
被      告  金大有
上列被告因竊盜等案件，經檢察官提起公訴（99年度偵緝字第
560、561號、99年度偵字第7116號），本院判決如下：
    主  文
金大有犯如附表一編號1 至編號2 所示竊盜罪，均累犯，各處如
附表一編號1 至2 宣告刑欄所示之刑；又犯如附表一編號3 所示
收受贓物罪及加重竊盜罪，均累犯，各處如附表一編號3 宣告刑
欄所示之刑，扣案如附表二編號1至2所示之物於加重竊盜罪項下
沒收之。應執行有期徒刑壹年拾月，並應於刑之執行前，令入勞
動場所強制工作年，扣案如附表二編號1至2所示之物於加重竊
盜罪項下沒收之。
    事  實
一、金大有前有多次竊盜、偽造文書、妨害性自主及毒品案件等
    前科，又於民國98年4 月至8 月間，因犯多次竊盜及毒品案
    件如下：於民國91年間，因妨害性自主案件，經臺灣高等
    法院91年度上訴字第3815號判決有期徒刑6 月10日確定，並
    經最高法院92年度臺上字第3847號判決駁回上訴確定，嗣於
    96年10月26假釋出監，所餘刑期交付保護管束，甫於97年12
    月4 日保護管束期滿執行完畢，視為執行完畢；次於98年
    間，因毒品危害防制條例案件，經本院以98年度簡字第4693
    號判處有期徒刑3 月確定；復於98年間，因毒品危害防制
    條例案件，經本院98年易字第2494號判處有期徒刑4 月確定
    ；又於99年間，因竊盜案件，經本院98年易字第2293號分
    別判處有期徒刑7月、4月確定；另於99年間，因竊盜案件
    ，經本院98年易字第2791號判處有期徒刑8 月確定；再於
    99年間，因竊盜案件，經本院99年易字第1054號分別各判處
    有期徒刑4月（共8罪）、8 月；末於99年間，又因竊盜案
    件，經本院98年易字第2790號，判處有期徒刑8 月確定，其
    上開多次竊盜行為顯有犯罪習慣（已構成累犯）。
二、詎金大有猶不知悔改，與許文亭（許文亭部分業已聲請簡易
    判決處刑）2 人竟基於共同意圖為自己不法之所有之犯意聯
    絡，於民國98年7月30日凌晨3時45分，乘警衛楊吉文短暫離
    開警衛室，前往附近萊爾富超商購買咖啡之際，由金大有騎
    乘機車，後載許文亭，沿址設臺北縣新店市○○路0段00○0
    號之馥隄社區之地下停車場的車道進入馥隄社區內，隨後爬
    樓梯上樓至該社區交誼廳內徒手竊取管理委員會所有放置於
    辦公桌上的HP牌桌上型電腦1台及電腦螢幕1個，旋分別由金
    大有、許文亭搬運主機、螢幕，循原路下樓，再將電腦主機
    放於機車腳踏處，許文亭則坐於後座抱著電腦螢幕，於同日
    凌晨3 時58分由金大有駕駛離開馥隄社區，因而竊盜得逞，
    嗣經社區總幹事劉正於同日下午15時30分許巡查社區，途經
    交誼廳時發現電腦失竊，調閱監視錄影畫面察看，始悉電腦
    主機及螢幕遭竊。嗣於同年8月5日上午，警衛楊吉文要求觀
    看監視器畫面，發現坐於機車後座之女子為友人吳冬蘭之女
    兒許文亭，打電話向許文亭求證，許文亭心虛坦承並於同日
    下午偕同金大有與警衛楊吉文相約於臺北市○○路○段00號
    前歸還，始悉上情。
三、金大有復基於意圖為自己不法所有之犯意，於98年10月9 日
    凌晨0 時至10時54分之間某時，騎乘懸掛陳里章先前遭竊之
    J9E-227號車牌之贓車（光陽牌、黑色、引擎號碼SH30DB-60
    3843、149CC重機車、原車牌CWR-720），至臺北縣新店市○
    ○路000 巷0 號前，以不詳方式徒手竊取林素嵐所有之橘色
    腳踏車（自行車橫桿部位貼有美國國旗標緻）1 輛，嗣因林
    素嵐發現遭竊後向臺北縣政府警察局新店分局江陵派出所報
    案，經調閱監視器畫面，循線再向臺北縣政府板橋分局調閱
    相關資料，始查悉上情。
四、金大有另基於意圖為自己不法所有之犯意，於99年3 月12日
    13時27分至同月16日0 時50分之間某時，在不詳地點，明知
    真實姓名年籍不詳綽號「龍哥」之男子所交付，車牌號碼00
    -0000 號自用小客車1輛及車牌號碼0000-00號車輛之輔仁大
    學停車證1 張，為來路不明之贓車及贓物，仍收受之，復於
    同月15日晚間某時駕駛上開贓車，攜帶客觀上足以對人之生
    命、身體、安全構成威脅，且有危險性而屬凶器之板手1 支
    及小油壓剪1支，於同月16日約莫凌晨0時許前往臺北市文山
    區和興路28巷之工地內，乘無人看管之際，以預備之油壓剪
    ，剪斷工地內挖土機上之電線及發電機處之電纜，竊取挖土
    機上之成光科技股份有限公司66蓄電池2 個及發電機處之電
    焊交熔器1 個（價值總約新臺幣【下同】25,000元），並將
    工地內之錐子1 支，放進己有之黑色背包內，因而竊盜上開
    物品得逞，嗣99年3 月16日凌晨左右，臺北市政府警察局文
    山第一分局復興派出所員警楊為正執行巡邏勤務，經派出所
    值班同仁通報有當地住戶李文正反映DZ -0519自小客車之駕
    駛人形跡可疑，伊抵達現場，便按警用小電腦，發現DZ-051
    9 自小客車是贓車，隨即與蕭嘉慶警員進入工地尋找該駕駛
    人，逐一搜查後，約20分鐘許，發現金大有躲在一台大怪手
    的履帶兩輪中間，臥趴在工地泥土上，因而當場查獲逮捕，
    並扣得其所有且供加重竊盜使用之如附表二編號1至2所示之
    竊盜工具及竊得物品。
五、案經臺北縣政府警察局新店分局、臺北市政府警察局文山第
    一分局報告臺灣臺北地方法院檢察署檢察官自動簽分偵查起
    訴。
    理  由
壹、證據能力部分：
    查本院認定事實所引用之下列證據資料（包含供述證據、文
    書證據等），並無證據證明係公務員違背法定程序所取得。
    又被告等人及檢察官於本院審判期日中對本院所提示有關被
    告以外之人審判外之供述，包括供述證據、文書證據等證據
    ，就證據能力均未表示爭執，而迄至言詞辯論終結前亦未再
    聲明異議，經核亦無顯有不可信之情況與不得作為證據之情
    形，本院審酌上開證據資料製作時之情況，尚無違法不當及
    證明力明顯過低之瑕疵，認為以之作為證據應屬適當，是依
    刑事訴訟法第159條至第159條之5 規定，本院所引用之供述
    證據及文書證據等，如下揭所示均有證據能力，合先敘明。
貳、關於實體部分：
一、上開犯罪事實二之竊盜罪犯行：
    訊據被告金大有於本院準備程序及審理時均供承不諱（見臺
    灣臺北地方法院99年度易字第1216號編號A ，以下簡稱A 卷
    ，第27頁、第113 頁），核與共同被告許文亭於警詢、偵訊
    時供述及證人劉正、證人楊吉文於警詢之證述情節相符（見
    臺灣臺北地方法院檢察署98年度偵字第27103 號編號B1，以
    下簡稱B1卷，第5 至8 頁、第10至11頁、第16至22頁、第46
    至47頁），並有監視錄影翻拍畫面暨指認犯嫌紀錄、新店分
    局安和派出所發生竊盜案紀錄表、0000000000門號申登資料
    附卷可稽（見B1卷第25頁、第34頁、第39頁），是被告自白
    與事實相符，足堪採信。
二、上開犯罪事實三之竊盜罪犯行：
    訊據被告金大有於本院準備程序及審理時均供承不諱（見A
    卷第27頁、第113 頁），核與證人林素嵐、證人陳里章（見
    臺灣臺北地方法院檢察署99年度偵字第4184號編號B2，以下
    簡稱B2卷，第6 至11頁），並有臺北縣政府警察局新店分局
    江陵派出所受理刑事案件報案三聯單、受理各類案件紀錄表
    、監視錄影翻拍畫面8張、失車-唯讀案件基本資料（J9E-22
    7）、臺北縣政府警察局車輛尋獲電腦輸入單（J9E-227）、
    臺北縣政府警察局板橋分局刑事案件移送書在卷可佐（見B2
    卷第12至17頁、第20頁、第23至26頁），是被告自白與事實
    相符，洵堪採信。
三、上開犯罪事實四之收受贓物及加重竊盜犯行：
  (一)訊據被告金大有於本院準備程序及審理時固坦承有收受贓物
    之事實（見A卷第27頁、第113頁），惟矢口否認有何加重竊
    盜犯行，辯稱：伊是到工地內上廁所，後來看到警察，因為
    身上有攜帶毒品，很怕被警察查獲，所以就躲在挖土機下面
    ，伊要躲的時候扳手、油壓剪、錐子剛好放在附近地上，伊
    怕發出聲響，就把這三樣東西放在包包內，這三樣東西都不
    是伊帶過去的。伊沒有剪斷電瓶，也沒有看到電瓶兩顆我連
    什麼是電焊交熔器都不知道，伊雖然會偷腳踏車之類的，但
    是伊不會偷工地的東西，伊沒有這類的前科紀錄云云。
  (二)惟本院查：
  1.訊據被告金大有於本院準備程序及審理時固坦承有收受贓物
    （見A卷第27頁、第113頁），核與證人胡繼韋、證人蔣宜麋
    於警詢時之證述情節相符（見臺灣臺北地方法院檢察署99年
    度偵字第7116號編號B3，以下簡稱B3卷，第13頁、第19頁）
    ，並有贓物認領保管單、臺北市政府警察局車輛尋獲電腦輸
    入單、臺北縣政府警察局車輛協尋電腦輸入單、查獲當時照
    片附卷足稽（見B3卷第30至33頁、第36至37頁、第45頁、第
    51頁），是被告收受贓物之自白與事實相符，應堪採信。
  2.又證人即被害人王義隆於99年3月16日警詢之證述：99年3月
    16日凌晨0 時50分許，在和興路28巷底查獲之工地竊盜案，
    伊為該工地之負責人，現場查獲之蓄電池2個、電焊交熔器1
    個，均為伊工地內的物品，竊嫌將蓄電池從挖土機上剪斷電
    纜線取下，電焊交熔器之電線也遭剪斷，均被從原機具上取
    出搬離。現場遺留下來的工作手套，不是伊工地所有，工地
    內工人離開時均會整理，不會留下垃圾與常用工具等語（見
    B3卷第17頁），核與證人賴嘉銘於99年3 月16日警詢時證述
    ：伊是和興路28巷底建築工地工地主任，竊嫌竊取的蓄電池
    2個（成光科技股份有限公司66蓄電池）、電焊交熔器1個（
    蓄電池2個價值約21,000元，電焊交熔器1個約3,000 元，總
    計價值約25,000元）均為伊工地內之物，蓄電池都是從挖土
    機上拆下來的（一台挖土機內有2 個蓄電池），電焊交熔器
    是從發電機處拆下來的，且竊嫌黑色背包內發現的錐子1 枝
    也是屬於我們工地的，而竊嫌所使用之DZ -0519後行李箱內
    之蓄電池不是工地內之物等語情節大致符合（見B3卷第18頁
    ），復有扣押物品目錄表、扣押筆錄、贓物認領保管單、查
    獲當時照片附卷可憑（見B3卷第24至29頁、第38至45頁、第
    47至48頁），是99年3 月16日約莫0時許無人看管之時間內，
    和興路28巷底之工地，遭竊嫌侵入，竊取錐子1 支、挖土機
    上之成光科技股份有限公司66蓄電池2 個及發電機處之電焊
    交熔器1 個之竊盜事實，應堪認定。
  3.再被告金大有雖以前揭情詞置辯，惟查：證人李文正於99年
    3月16日警詢時證述：本件於99年3月15日23時45分左右，有
    名嫌犯駕駛一輛DZ -0519自小客車，停在伊住處的停車場出
    入口，然後下車到隔壁工地內徘徊，之後，因為伊的自家車
    要進入車庫，便按喇叭，該名嫌犯就從工地內跑出來把車子
    移到和興路28巷10號1 樓前，移好後，該名嫌犯又再度進入
    工地內翻弄工地旁的遮雨棚及挖土機旁的工具，這些行為伊
    都從住家窗戶看的一清二楚，不久，有二名員警巡邏經過並
    下車查看該車輛，伊就下來告知員警該名駕駛人跑到工地內
    疑似在行竊工地內的財物並持續有20分鐘之久，員警就進入
    工地，伊就回住家的窗戶查看協助，大約過10多分鐘後伊就
    聽到工地內有人喊「不要動」、「趴下」，伊又再下樓，就
    看到警方已逮捕伊所說的駕駛人等語綦詳，且上開駕駛人經
    其指認即為被告金大有無訛（見B3卷第15至16頁），復互核
    與證人楊為正於本院99年7月16日審理時具結證述：99年3月
    16日伊是在臺北市政府警察局文山第一分局復興派出所服務
    的員警，於99年3 月16日凌晨左右，伊擔任巡邏勤務，派出
    所值班同仁通報，有當地住戶李文正反映DZ -0519自小客車
    這台車很可疑，李文正表示該名駕駛人於99年3 月15日23時
    45分時許起至翌日凌晨0 時5-10分許止，其將車停在自家的
    停車場出入口前面，尚且該駕駛人將車停下來後，其就在附
    近張望很久，之後，因李太太返家要進入停車場，便按喇叭
    ，駕駛人就從工地內跑出來並把車子開到旁邊的空地，人就
    又下車進入工地，這段期間內，李文正有看到該駕駛人翻弄
    工地內的遮雨棚及怪手旁邊的工具，伊接獲上開通報約5 分
    鐘內抵達現場，便按警用小電腦，發現DZ -0519自小客車是
    贓車，接下來伊和蕭嘉慶警員就進入車子停的旁邊工地尋找
    該駕駛人，逐一搜查後，約20分鐘後，發現金大有躲在一台
    大怪手的履帶兩輪中間，他臥趴在工地泥土上，經我們喝令
    他出來，他就出來，然後就把他帶出工地外，經上開當地民
    眾指認金大有就是該車駕駛人等語之證述情節亦相符（見A
    卷第113頁反面至116頁）。是本件於99年3 月15日23時45分
    許，被告即出沒於案發工地現場張望許久，且兩度進入工地
    現場，並在工地內徘徊，甚翻弄工地遮雨棚及挖土機旁之工
    具，業經證人李文正證述明確在卷，酌以證人李文正與被告
    素不相識，僅恰巧居住於案發現場附近，見被告形跡可疑，
    特加以留意被告行蹤，於確認被告有行竊之跡象時，始報警
    處理，並無誣陷被告之必要、動機，是證人李文正前揭證詞
    ，應屬可信。再者，本件於99年3 月15日23時45分許，被告
    即出沒於案發工地現場張望許久，且係深夜時分，被告徘徊
    於無人之工地流漣不離去，已屬可疑在先，況且本件若如被
    告所言，伊是要上廁所，倘真如此，被告上廁所何以要翻動
    遮雨棚及挖土機等工具，其理何在？再者，本件被告倘因攜
    有毒品怕為警查獲始藏匿者，惟工地甚大，被告要將體積甚
    小之毒品隱匿，殊非難事，其迨危機解除後再返回拿取，甚
    為容易，實無如此大費周章，翻動遮雨棚及挖土機等工具之
    理；況且本件現場已有被人破壞之痕跡，是被告作賊心虛，
    不得不隱匿自己的行蹤，應堪認定。
  4.復證人楊為正於本院99年7 月16日審理時具結證述：伊將金
    大有帶出工地外後，經過他同意搜索後，並交付一把DZ-05
    19自小客車的鑰匙，然後我們就把金大有先帶回復興派出所
    ，然後蕭嘉慶警員和另外一同事再返回工地查證，而伊就留
    在復興派出所對金大有做筆錄，然後蕭嘉慶警員和另外一同
    事回報，他們在工地有發現多項工地器具電纜有遭銳器剪斷
    痕跡，已跟主體分開，且在怪手的履帶下面也就是金大有趴
    的地方，發現金大有的包包內有中型油壓剪1支、扳手1支、
    錐子1支，還有美工刀1支。此外共查獲3顆電池，其中2顆已
    和怪手分離，並且已經在怪手附近的地上，這2 顆電池是屬
    於怪手車上的電池在使用的，已經被拔開剪斷了，放置在地
    上，沒有被拿走，電線是已經被新剪斷的痕跡，而這2 顆電
    池，是工地的人所有的，因為怪手需要這2 顆電池，壹台怪
    手需要2 顆蓄電池。另外一顆原本就放在DZ -0519自小客車
    車上，是我們執行搜索的時候發現的，這一顆金大有說不是
    工地的，我們也不知道是誰的。還有1 個電焊交熔器是工地
    所有，而上開電焊交熔器的電線也有被剪斷的新痕，缺口是
    新的，這個電焊交熔器也是屬於工地的等語（見A卷第114頁
    ），核與證人賴嘉銘於本院99年7 月16日審訊時具結證述：
    99年3 月16日伊在臺北市和興路28巷工地擔任工地主任。99
    年3月15日當天怪手有在發動工作，下午5點半下班回家，工
    地已經沒有人了，伊離開前，工地有一台怪手，裡面裝有兩
    顆電池還可以使用，還有一台發電機也留在工地，也還可以
    使用，電焊交熔器放在工地的左手邊，當時和發電機以電纜
    線相連接。案發後，伊有請工人確認，工人確定下班的時候
    蓄電池是在怪手車內，並且是好的沒有受損，更沒有跟怪手
    分離。伊99年3 月16日做完筆錄回工地後，查看蓄電池的狀
    態，蓄電池上的電線被剪斷，且痕跡是新的。工具伊也有請
    工作所屬的工人確認，只有錐子是工地所有，破壞剪、扳手
    都不是工地所有等語之證述情節大致相符（見A卷第116頁至
    117頁）,並有查獲現場照片（見B3卷第38至40頁、第42至45
    頁、第47至50頁），如上所述，工地的工人離開工地時，怪
    手中的蓄電池仍完好如初，電焊交熔器亦仍以電纜與發電機
    相連接，電纜沒有被剪斷之跡象之事實，足以認定。惟被告
    為警查獲後，不但蓄電池上之電線已被剪斷，電焊交熔器上
    之電纜亦被剪斷，並均被搬離原先位置，此亦有證人賴嘉銘
    證述綦詳（見A卷 第116頁反面至117頁）；另酌證人楊為正
    於本院99年7 月16日審訊時具結證述：金大有被我們帶離回
    派出所前，並沒有告訴我們他有把東西遺留在怪手下面，是
    我們在搜查的時候發現的，因為裡面有他的資料，他才承認
    包包是他的等語（見A卷第115頁），是被告所有之包包內，
    除錐子外，其餘破壞剪、扳手均非工地所有之物，業據證人
    賴嘉銘證述在卷，已如上述，因此，被告辯稱伊因為怕放在
    地上的破壞剪、扳手發出聲響，才將這些東西收於包包內云
    云，顯非可信。再觀卷內檢附照片所示之現場電線、電纜線
    等遭剪斷之接頭處係新痕狀態，職是，扣案之破壞剪及扳手
    應係被告自行攜帶至現場供竊盜犯行所用，洵屬明確。
  5.至於被告聲請調查蓄電池上是否有被告之指紋，以證明自己
    未偷竊之部分，惟依卷附現場查獲照片所示（見B3卷第41至
    42頁），及證人楊為正於本院99年7 月16日審理具結之證述
    ：手套金大有不承認是他的手套，他辯稱這可能是工地工人
    留下來的（見A卷第114頁）；證人王義隆於99年3 月16日警
    詢時之證述：現場遺留下來的工作手套不是工地所有，工地
    內工人離開時均會整理，不會留下垃圾與常用工具（見B3卷
    第17頁反面），是被告戴手套犯案之可能性極高，根本無從
    自蓄電池上取獲被告指紋，因此本院認無調查之必要，附此
    敘明。
  6.綜上，被告前開所辯，顯係卸責之詞，尚難採憑。本件事證
    已臻明確，被告上開犯行洵堪認定，應依法論科。
四、論罪科刑：
  (一)按刑法第321 條第1 項第3 款之攜帶兇器竊盜罪，係以行為
    人攜帶兇器竊盜為其加重條件，此所謂兇器，其種類並無限
    制，凡客觀上足對人之生命、身體、安全構成威脅，具有危
    險性之兇器均屬之，且祇須行竊時攜帶此種具有危險性之兇
    器為已足，並不以攜帶之初有行兇之意圖為必要。查被告所
    犯犯罪事實四之竊盜犯行時攜帶油壓剪、扳手各1 支，油壓
    剪、扳手為全為金屬材質，質地堅硬，具有相當之重量，油
    壓剪更末端尖銳，此為一般人之共通常識，上開行竊工具在
    客觀上均足對人之生命、身體、安全構成威脅，足供作為兇
    器使用。
  (二)核被告金大有犯罪事實二及犯罪事實三所為係犯刑法第320
    條第1項之竊盜罪；犯罪事實四所為係犯刑法第349條第1 項
    之收受贓物罪及同法第321 條第1項第3款之加重竊盜罪。被
    告一收受贓物之行為，同時收受贓車1輛及輔仁大學停車證1
    張，屬一行為觸犯數罪名，為想像競合犯。又其所犯上開2
    次竊盜罪、贓物罪及加重竊盜罪之間，犯意各別，行為互殊
    ，均應分論併罰。
  (三)又被告金大有於92年間，因妨害性自主案件，經臺灣高等法
    院91年度上訴字第3815號判決有期徒刑6 月10日確定，並經
    最高法院92年度臺上字第3847號判決駁回上訴確定，嗣經臺
    灣高等檢察署92年執字第343 號執行，於92年8 月8 日入監
    ，自92年7 月17日起算，指揮書執畢日期98年2 月20日，羈
    押折抵450 日，累進縮刑78日，於97年12月4 日縮刑期滿，
    96年10月26日因縮短刑期假釋出監，96年10月26日所餘刑期
    交付保護管束，甫於97年12月4 日保護管束期滿執行完畢，
    是被告金大有有如事實所示之犯罪科刑及執行情形，有卷附
    之臺灣高等法院被告前案紀錄表可稽，其於上開有期徒刑執
    行完畢後5 年內，再犯本件有期徒刑以上之罪，為累犯，應
    依刑法第47條第1 項規定，加重其刑。玆審酌被告金大有正
    值壯年，不思以勞力、正途獲取財物，為貪圖不法利益竟屢
    犯竊盜犯行，甚或攜帶凶器實行竊盜犯行，其所為對社會秩
    序安寧維護及被害人財產法益侵害甚鉅，惟念及被告金大有
    犯後坦承部分犯行，態度尚稱良好，惟對於加重竊盜犯行，
    犯後飾詞狡辯，態度不佳，再參以其所竊得之行竊動機、行
    竊手段、財物價值、智識程度、經濟狀況並不富裕等一切情
    狀，爰各量處如附表一編號1 至3 「宣告刑」欄所示之刑，
    並定如主文所示應執行之刑，以示儆懲。
  (四)按「十八歲以上之竊盜犯、贓物犯，有犯罪之習慣者，得於
    刑之執行前，令入勞動場所強制工作。」竊盜犯贓物犯保安
    處分條例第3 條第1 項定有明文。而保安處分係針對受處分
    人將來之危險性所為之處置，以達教化、治療之目的，為刑
    罰之補充制度。我國現行刑法採刑罰與保安處分雙軌制，係
    在維持行為責任之刑罰原則下，為協助行為人再社會化之功
    能，以及改善行為人潛在之危險性格，期能達成根治犯罪原
    因、預防犯罪之特別目的。是保安處分中之強制工作，旨在
    對嚴重職業性犯罪及欠缺正確工作觀念或無正常工作因而犯
    罪者，強制其從事勞動，學習一技之長及正確之謀生觀念，
    使其日後重返社會，能適應社會生活。竊盜犯贓物犯保安處
    分條例第3 條第1 項規定，即係本於保安處分應受比例原則
    之規範，使保安處分之宣告，與行為人所為行為之嚴重性、
    行為人所表現之危險性及對於行為人未來行為之期待性相當
    之意旨而制定，而由法院視行為人之危險性格，決定應否令
    入勞動處所強制工作，以達預防之目的。查，被告金大有除
    本案竊盜犯行外，另犯多起如事實欄所載之竊盜案件，有臺
    灣高等法院被告前案紀錄表在卷可按，依其行竊方式，不外
    乎竊取未上鎖之腳踏車、剪斷安全鎖竊取腳踏車及趁人不備
    之際竊取他人財物，則被告金大有應有以竊盜行為恃以維生
    之慣行，顯見被告有竊盜犯罪之習慣，其行為所表現出之危
    險性及嚴重性，對社會秩序、民眾權益有重大危害，而被告
    金大有正值壯年之時，卻未盡其力於正途，屢次為竊盜犯罪
    ，倘僅宣告其刑之執行，尚不足以矯治其惡習，爰有培育其
    一技之專長及正確法治觀念、性格，俾其能於將來刑滿重返
    社會時，不再重蹈覆轍，並獲新生之必要，故檢察官以被告
    僅判處自由刑罰，已不足以收懲教之效，而請求併予諭知被
    告強制工作，本院認有必要，爰依竊盜犯贓物犯保安處分條
    例第3 條第1 項、第4 條及第5 條第1 項前段等規定，併予
    諭知被告應於刑之執行前，令入勞動場所強制工作3 年，以
    澈底矯治其惡習，並培育正確觀念，俾其能於將來刑期期滿
    返回社會時，不再重蹈竊盜惡習。
  (五)至於扣案如附表二編號1至2所示之物，係被告所有，供其為
    本件加重竊盜犯行所用之物，爰依刑法第38條第1 項第2 款
    、第3 項之規定宣告沒收；扣案之第二級毒品，本應依毒品
    危害防制條例第18條第1 項前段規定，不問屬於犯人與否，
    均宣告沒收銷燬之，惟其係另案關鍵證物，爰不併以宣告沒
    收銷燬之，附此敘明。扣案之黑色背包1 個、非成光科技股
    份公司66電池牌之蓄電池1顆、扁細鐵絲線2支、電纜撥皮機
    1 台，無積極之證據可證明係為專供本件犯罪所用之物或所
    得之物，且非被告所有，亦爰不予宣告沒收，併此敘明。
據上論斷，應依刑事訴訟法第299條第1 項前段、刑法第320條第
1項、第321條第1項第3款、第349條第1項、第51條第5款、第47
條第1項、第38條第1項第2款、第3項，判決如主文。
本案經檢察官陳國安到庭執行職務。
中    華    民    國    99    年    7     月    30    日
                    刑事第十九庭法  官  施添寶
上正本證明與原本無異。
如不服本判決應於收受送達後10日內向本院提出上訴書狀，並應
敘述具體理由；其未敘述上訴理由者，應於上訴期間屆滿後20日
內向本院補提理由書（均須按他造當事人之人數附繕本）「切勿
逕送上級法院」。告訴人或被害人如對於本判決不服者，應具備
理由請求檢察官上訴，其上訴期間之計算係以檢察官收受判決正
本之日期為準。
                                書記官  陳弘文
中    華    民    國    99    年    7     月    30    日
附錄本案論罪科刑法條全文：
中華民國刑法第320條（普通竊盜罪、竊佔罪）
意圖為自己或第三人不法之所有，而竊取他人之動產者，為竊盜
罪，處五年以下有期徒刑、拘役或五百元以下罰金。
意圖為自己或第三人不法之利益，而竊佔他人之不動產者，依前
項之規定處斷。
前二項之未遂犯罰之。
中華民國刑法第321條（加重竊盜罪）
犯竊盜罪而有左列情形之一者，處六月以上、五年以下有期徒刑
：
一、於夜間侵入住宅或有人居住之建築物、船艦或隱匿其內而犯
    之者。
二、毀越門扇、牆垣或其他安全設備而犯之者。
三、攜帶兇器而犯之者。
四、結夥三人以上而犯之者。
五、乘火災、水災或其他災害之際而犯之者。
六、在車站或埠頭而犯之者。
前項之未遂犯罰之。
中華民國刑法第349 條（普通贓物罪）
收受贓物者，處3 年以下有期徒刑、拘役或5 百元以下罰金。
搬運、寄藏、故買贓物或為牙保者，處5 年以下有期徒刑、拘役
或科或併科1 千元以下罰金。
因贓物變得之財物，以贓物論。
附表一
┌──┬──────┬─────────┬──────────┐
│編號│犯罪事實    │所犯法條及罪名    │宣告刑              │
│    │            │                  │                    │
├──┼──────┼─────────┼──────────┤
│1   │犯罪事實二  │刑法第320條第1項之│有期徒刑肆月。      │
│    │            │竊盜罪            │                    │
│    │            │                  │                    │
├──┼──────┼─────────┼──────────┤
│2   │犯罪事實三  │刑法第320條第1項之│有期徒刑肆月。      │
│    │            │竊盜罪            │                    │
│    │            │                  │                    │
├──┼──────┼─────────┼──────────┤
│3   │犯罪事實四  │刑法第349條第1項之│受收贓物罪，處有期徒│
│    │            │收受贓物罪及同法第│刑月；加重竊盜罪，│
│    │            │321條第1項第3款之 │處有期徒刑壹年貳月。│
│    │            │                  │                    │
│    │            │                  │                    │
└──┴──────┴─────────┴──────────┘
 附表二
┌─┬────────┬──┬────┬──────┬──────┐
│編│應沒收之物      │數量│所有人  │沒收依據法條│備註        │
│號│                │    │        │            │            │
│  │                │    │        │            │            │
├─┼────────┼──┼────┼──────┼──────┤
│1 │扳手            │1支 │金大有  │刑法第38條第│供犯罪事實四│
│  │                │    │        │1項第2款、第│之犯行所用  │
│  │                │    │        │3項         │            │
├─┼────────┼──┼────┼──────┼──────┤
│2 │小油壓剪        │1支 │金大有  │刑法第38條第│供犯罪事實四│
│  │                │    │        │1項第2款、第│之犯行所用  │
│  │                │    │        │3項         │            │
└─┴────────┴──┴────┴──────┴──────┘

司法院資訊處製作；財團法人民間司法改革基金會備份。
